【裁判字號】    96,訴,10240
【裁判日期】    970124
【裁判案由】    清償借款
【裁判全文】
臺灣臺北地方法院民事判決             96年度訴字第10240號
    原      告  台北富邦商業銀行股份有限公司
    法定代理人  甲○○
    訴訟代理人  乙○○
    被      告  丙○○
上列當事人間清償借款事件，本院於中華民國97年1月22日言詞
辯論終結，判決如下：
    主  文
被告應給付原告新台幣伍拾伍萬仟陸佰貳拾捌元，及自民國九
十六年八月二日起至清償日止，按年息百分之九點九計算之利息
，暨自民國九十六年九月三日起至清償日止，其逾期在六個月以
內部分，按上開利率百分之十，逾期超過六個月部分，按上開利
率百分之二十計付之違約金。
訴訟費用由被告負擔。
    事實及理由
甲、程序方面：
一、本件依兩造簽訂之約定書第8 條約定，雙方合意以原告總行
    所在地法院即臺灣臺北地方法院為第一審管轄法院，故本院
    自有管轄權。
二、按因合併而消滅之公司，其權利義務，應由合併後存續或另
    立之公司承受。公司法第319 條準用同法第75條規定，定有
    明文。查原台北銀行股份有限公司（下稱台北銀行）於民國
    94年1月1日與富邦商業銀行股份有限公司（下稱富邦銀行）
    合併，台北銀行為消滅銀行，富邦銀行為存續銀行，富邦銀
    行並更名為台北富邦商業銀行股份有限公司，原台北銀行暨
    原富邦銀行之權利義務關係，由合併後存續並更名之台北富
    邦商業銀行股份有限公司概括承受。
三、本件原告法定代理人於起訴時為丁予康，繼於本院審理期間
    變更為甲○○，業據其聲請承受訴訟並提出公司變更登記事
    項卡為證，經核無不合，應予准許。
乙、實體方面：
一、原告起訴主張：被告於93 年5月27日借款新台幣（下同）78
    萬元，約定年息按原告信貸指標利率加碼年率8.4%（即現行
    年息9.9%）機動計算，並約定按月攤還本息。遲延履行時，
    除按上開利率計息外，逾期在6 個月以內部分，按上開利率
    10%，逾期超過6 個月部分，按上開利率20%計付違約金，並
    喪失期限利益，債務視同全部到期。詎被告僅攤還本息至96
    年8月1日，依約被告喪失期限利益，所負債務視為全部到期
    ，尚積欠本金553,628 元、利息及違約金。經屢向被告催討
    ，未獲置理，為此提起本件訴訟。並聲明：如主文所示。
二、被告則以：伊對於原告主張事實，並不爭執，但希望能與原
    告進行債務協商等語，資為抗辯。並聲明：原告之訴駁回。
三、查本件原告主張之事實，已據其提出貸款契約書、約定書、
    放款帳卡等影本為證。又被告於言詞辯論時對於原告主張之
    事實，並不爭執，依民事訴訟法第280條第1項前段規定，對
    原告主張之前開事實，視同自認，堪信為真實。從而，原告
    依消費借貸之法律關係請求被告給付如主文所示之本金、利
    息及違約金，為有理由，應予准許。
四、訴訟費用負擔之依據：民事訴訟法第78條。
中    華    民    國    97    年    1     月    24    日
                        民事第一庭法官
以上正本係照原本作成。
如對本判決上訴，須於判決送達後20日內向本院提出上訴狀。
中    華    民    國    97    年    1     月    24    日
                                書記官  李佩芳


司法院資訊處製作；財團法人民間司法改革基金會備份。
